---
title: "R Notebook"
output:
  html_notebook: default
  html_document:
    df_print: paged
  pdf_document: default
---
```{r}
library(dplyr)
```

# Sustancias Legales
## E - tabaco

### Consumo en el ultimo mes (numero de días)
```{r}
# Se borran los registros de "no aplica"
nna <- C_e%>% filter(E_06 != 0)
sum(nna$E_06 == "99") # cuantas personas no contestaron
nna <- nna %>% filter(E_06 != "99")
nrow(nna)
```

```{r}
boxplot(nna$E_06)
hist(nna$E_06)
quantile(nna$E_06, probs = 0.25)
```
Todo aquel que consuma mas de 8 días en el ultimo mes

### Consumo en diarimente
```{r}
# Se borran los registros de "no aplica"
nna <- C_e %>% filter(E_09 != "0")
nrow(nna)
```

```{r}
boxplot(nna$E_09)
hist(nna$E_09)
quantile(nna$E_09, probs = 0.25)
```
Cualquier persona que consuma cigarrillo varias veces a la semana se debería considerar consumidor D_08 == "1" o  D_08 == "2"

## F - tabaco
### Consumo en el ultimo mes (numero de días)
```{r}
# Se borran los registros de "no aplica"
nna <- C_f%>% filter(F_08 != 0)
sum(nna$F_08 == "99") # cuantas personas no contestaron
nna <- nna %>% filter(F_08 != "99")
nrow(nna)
```

```{r}
boxplot(nna$F_08)
hist(nna$F_08)
quantile(nna$F_08, probs = 0.25)
```

Todo aquel que consuma mas de 1 días en el ultimo mes
### Embriagado en el ultimo mes (numero de días)
```{r}
# Se borran los registros de "no aplica"
nna <- C_f%>% filter(F_09 != "na")
sum(nna$F_09 == "99") # cuantas personas no contestaron
nna <- nna %>% filter(F_09 != "99") %>% mutate(F_09 = as.numeric(F_09))
nrow(nna)
```

```{r}
boxplot(nna$F_09)
hist(nna$F_09)
quantile(nna$F_09, probs = 0.25)
```